臺灣嘉義地方法院刑事裁定
111年度聲字第354號
聲明疑義人  
即  被  告  王宏益



上列聲明疑義人因公共危險等案件，對於臺灣高等法院臺南分院
中華民國94年8月24日94年度交上訴字第405號判決，聲明疑義，
本院裁定如下：
    主  文
聲明疑義駁回。
    理  由
一、聲明疑義意旨略以：㈠其先前曾經本院判決公共危險及非駕
    駛業務過失傷害二罪，分別求處有期徒刑10月及有期徒刑4
    月，上訴後經臺灣高等法院臺南分院(下稱臺南高分院)以94
    年度交上訴字第405號判決諭知「上訴駁回，緩刑二年」確
    定；近日報章雜誌刊載大法官會議第808號解釋，認定部分
    社維法所判處行政罰鍰恐有違憲之虞，因行為人既已受刑事
    訴追，並經有罪判決確定在案，若再對該行為處以罰鍰，明
    顯構成重複處罰，違反法治國家「一罪不二罰」原則，六法
    全書中亦清楚記載若一行為同時違反數罪，應屬想像競合犯
    ；㈡其因駕駛車輛一行為，意外撞傷被害人，心急之下離開
    現場，隔日檢調單位以車追人查至家中，其自案件發生後，
    心中惶恐不已，庭訊時坦承不諱，且案件發生時，其尚不及
    弱冠之年，心智經歷均未成熟，遭逢此事，本需時間商討，
    故案件判決時未與被害人達成共識，幸於民國94年7月25日
    塵埃落定，終與被害人達成和解；㈢公共危險及非駕駛業務
    過失傷害二罪雖非行政罰則，但肇事逃逸一行為衍生二判決
    確定在案，其曾具狀向臺南高分院陳述上開言論，經臺南高
    分院以111年度聲字第221號裁定載稱非諭知該裁判之法院予
    以駁回；㈣綜上所陳，同一行為不以競合犯論處，反分成二
    罪判決，重複處罰之意不言而喻，且本院當時以事證明確，
    審酌過失之程度，未協助被害人就醫，被害人所受之傷害，
    及未與被害人達成和解等情狀而為判決，今既已與被害人達
    成和解，是否表示當時之裁判，確有違憲之虞，及重複處罰
    可能，故懇請審酌若真有違憲之疑，不妨先行將二案合而為
    一等語。
二、按刑事訴訟法第483條規定當事人對於有罪裁判之文義有疑
    義者，得向諭知該裁判之法院聲明疑義。所謂對於有罪裁判
    之文義有疑義，指原判決主文之意義不甚明顯，致生執行上
    之疑義者而言（最高法院110年度台聲字第285、290號裁定
    意旨參照）。蓋本條係規定於刑事訴訟法「執行」編，當以
    裁判確定者為限，倘判決尚未確定，本可於上訴程序中主張
    之，無為本條聲明之必要。至對於裁判之理由，則不許聲明
    疑義，蓋科刑裁判確定後，檢察官應依裁判主文而執行，倘
    主文之意義明瞭，不影響於刑之執行，自無請求法院予以解
    釋之必要(最高法院110年度台抗字第37號裁定意旨參照)。
    又按受刑人或其法定代理人或配偶以檢察官執行之指揮為不
    當者，得向諭知該裁判之法院聲明異議，刑事訴訟法第484
    條定有明文。所謂檢察官執行之指揮不當，係指檢察官就確
    定裁判執行之指揮違法或執行之方法不當等情形而言。聲明
    異議之客體（即對象），係以檢察官就刑之執行或其方法，
    認其指揮不當者，始得向諭知該裁判之法院聲明異議，資以
    救濟。倘係對於檢察官之偵查作為或法院之訴訟程序不服，
    則均非此所稱適法之聲明異議(最高法院111年度台抗字第69
    4號裁定意旨參照)。
三、經查：
　㈠本件聲明疑義人因犯公共危險等案件，經本院93年度交訴字
    第45號判決：「王宏益因過失傷害人，處有期徒刑4月；又
    駕駛動力交通工具肇事，致人傷而逃逸，處有期徒刑10月。
    應執行有期徒刑1年。」，嗣聲明疑義人提起上訴，經臺南
    高分院94年度交上訴字第405號判決：「上訴駁回。王宏益
    緩刑貳年。」，此有上開刑事判決書附卷供參；上開本院93
    年度交訴字第45號判決主文，其文義明瞭，檢察官依判決主
    文而為執行，並無任何執行上之疑義，聲明疑義人就此聲明
    疑義，與法不合。
　㈡又聲明疑義人所提上開事由，與檢察官依確定裁判所為執行
    指揮書之執行無涉，而無檢察官執行之指揮違法或執行之方
    法不當等執行指揮不當可言，故亦不得聲明異議。
　㈢至聲明疑義意旨另載：其所犯公共危險及非駕駛業務過失傷
    害二罪，肇事逃逸一行為衍生二判決確定，同一行為不以競
    合犯論處，反分成二罪判決，重複處罰之意不明而喻，確有
    違憲之虞等語，此為法院針對犯罪事實而為論罪之範疇，核
    屬對於前開判決有無違背法令之爭執，與有罪裁判文義之疑
    義無涉，非刑事訴訟法第483條規定之聲明疑義程序所得救
    濟之範疇，受刑人據之聲明疑義，亦屬無據。
　㈣綜此，本件聲明疑義為無理由，應予駁回。　
四、據上論斷，應依刑事訴訟法第486條，裁定如主文。
中　　華　　民　　國　　111 　年　　6 　　月　　29　　日
                  刑事第六庭    法　官　林富郎
以上正本證明與原本無異。
如不服本裁定，應於裁定送達後5日內向本院提出抗告狀（應附
繕本）。
中　　華　　民　　國　　111 　年　　6 　　月　　29　　日
                                書記官　陳雪鈴